臺灣臺南地方法院刑事判決
111年度交簡上字第117號
上  訴  人  
即  被  告  蔡森源


上列上訴人即被告因公共危險案件，不服本院中華民國111年4月
28日111年度交簡字第956號第一審簡易判決（聲請簡易判決處刑
案號：111年度偵字第4056號），提起上訴，本院管轄之第二審
合議庭判決如下： 
    主  文
上訴駁回。
    事  實
一、蔡森源於民國111年1月31日17時至17時40分許，在位於臺南
    市○○區○○路0段000巷00弄0號之住處飲用啤酒，致其吐氣所
    含酒精濃度達每公升0.25毫克以上後，竟仍未待體內酒精成
    分充分退卻，即不顧大眾行車之公共安全，基於酒後駕車致
    交通公共危險之犯意，於飲酒結束後旋即駕駛車號000-000
    號機車外出，而行駛於道路；嗣其因另案遭通緝，在臺南市
    安南區安和路與府安路口為警攔查，經警發覺其身上有酒味
    ，於同日18時15分許以呼氣酒精測試器測得其吐氣所含酒精
    濃度達每公升0.57毫克，乃查悉上情。
二、案經臺南市政府警察局第三分局報告臺灣臺南地方檢察署檢
    察官偵查後聲請以簡易判決處刑。
    理  由
一、以下所引用具傳聞證據性質之供述證據，因檢察官、被告蔡
    森源於本案言詞辯論終結前均未爭執其證據能力，本院審酌
    該等證據之作成或取得之狀況，並無非法或不當取證之情事
    ，且無顯不可信之情況，依刑事訴訟法第159條之5規定，均
    具有證據能力；又以下所引用非供述證據性質之證據資料，
    則均無違反法定程序取得之情形，依刑事訴訟法第158條之4
    規定之反面解釋，亦應有證據能力，合先敘明。
二、上開犯罪事實，業據被告於警詢、偵查、本院準備程序及審
    理中均坦承不諱，並有酒精測定紀錄表、財團法人工業技術
    研究院呼氣酒精測試器檢定合格證書、臺南市政府警察局舉
    發違反道路交通管理事件通知單、車輛詳細資料報表在卷可
    稽（警卷第9頁、第11頁、第13頁、第31頁），足認被告任
    意性之自白確與事實相符，堪以採信；是本件事證明確，被
    告上開犯行洵堪認定，應予依法論科。 
三、核被告所為，係犯刑法第185條之3第1項第1款之駕駛動力交
    通工具而吐氣所含酒精濃度達每公升0.25毫克以上之罪。原
    審以被告上開犯行事證明確，援引刑事訴訟法第449條第1項
    前段、第454條第2項等規定，逕以簡易判決就被告所犯上開
    之罪量處有期徒刑5月，併科罰金新臺幣（下同）1萬元，並
    諭知有期徒刑易科罰金及罰金易服勞役之折算標準，其認事
    用法核無違誤，量刑亦無不當（詳後述），應予維持。
四、被告上訴理由固稱：被告為警攔查時，意識尚屬清楚，亦未
    實際損及他人，且被告右手殘疾，另須長期服藥，又因疫情
    因素，就業更為不易，原審量刑實屬過重，請量處較輕之刑
    等語。惟查：
  ㈠按關於刑之量定，係實體法上賦予法院得為自由裁量之事項
    ，倘原審未有逾越法律所規定之範圍，亦無濫用其權限，除
    顯有失出失入等科罰與罪責不相當之情形外，應予尊重，不
    得任意指摘為違法。原審就被告所犯上開之罪量處有期徒刑
    有期徒刑5月，併科罰金1萬元，係於法律規定之刑度範圍內
    所為之量刑，並無違法情事。
  ㈡又原審已審酌被告酒後駕車之行為不但漠視自身之安全，更
    置他人人身、財產安全於不顧，實值非難，並考量被告犯後
    坦承犯行之態度，且為警查獲時測得吐氣酒精濃度達每公升
    0.57毫克，暨被告於警詢中陳述為高中畢業（被告於本院審
    理時陳明其為國中畢業，然此些微差異於判決尚無影響）、
    從事油漆工、家庭經濟狀況勉持等事項，而為本件科刑之判
    斷基礎，均已就被告犯行之不法內涵、所生危害，及被告之
    犯後態度、智識程度、生活狀況等原審判決當時可參考之一
    切相關情狀綜合為審慎之裁量，實無濫用自由裁量之權限或
    顯然出入之情事，亦無何科罰與罪責不相當之瑕疵可指，本
    院即應予尊重，尚難逕認原審之刑罰裁量有何失當之情事。
  ㈢從而，被告以原審量刑過重為由提起上訴，請求本院撤銷原
    判決並從輕量刑，經核為無理由，應予駁回。
據上論斷，應依刑事訴訟法第455條之1第1項、第3項、第368條
，判決如主文。
本案經檢察官江孟芝聲請以簡易判決處刑，檢察官董和平到庭執
行職務
中　　華　　民　　國　　111 　年　　7 　　月　　20　　日
            刑事第二庭   審判長  法　官　 彭喜有
                                 法  官   洪士傑
                                 法  官   蔡盈貞
以上正本證明與原本無異。
不得上訴。
　　　　　　　　　　　　　　　　 書記官   林耿慧　　　　
中　　華　　民　　國　　111 　年　　7 　　月　　20　　日